# 会汁差错

提问人：houchilian 时间：2015-05-24 17:25:49
【例题4·综合题】（ 2011 年）甲公司20×3年度实现账面净利润15 000万元，其20×3年度财务报表于20×4年 2 月 28 日对外报出。该公司20×4年度发生的有关交易或事项以及相关的会计处理如下： 　　甲公司适用的所得税税率为25%，在本题涉及的相关年度甲公司预计未来期间能够取得足够的应纳税所得额用来抵减可抵扣暂时性差异的所得税影响。甲公司20×4年度实现盈利，按照净利润的10%提取法定盈余公积。 　　（ 1 ）甲公司于20×4年 3 月 26 日依据法院判决向银行支付连带保证责任赔款7 200万元，并将该事项作为会计差错追溯调整了20×3年度财务报表。 　　甲公司上述连带保证责任产生于20×1年。根据甲公司、乙公司及银行三方签订的合同，乙公司向银行借款7 000万元，除以乙公司拥有的一栋房产向银行提供抵押外，甲公司作为连带责任保证人，在乙公司无力偿付借款时承担连带保证责任。20×3年 10 月，乙公司无法偿还到期借款。20×3年 12 月 26 日，甲公司、乙公司及银行三方经协商，一致同意以乙公司用于抵押的房产先行拍卖抵偿借款本息。按当时乙公司抵押房产的市场价格估计，甲公司认为拍卖价款足以支付乙公司所欠银行借款本息7 200万元。为此，甲公司在其20×3年度财务报表附注中对上述连带保证责任进行了说明，但未确认与该事项相关的负债。 20×4年 3 月 1 日，由于抵押的房产存在产权纠纷，乙公司无法拍卖。为此，银行向法院提起诉讼，要求甲公司承担连带保证责任。20×4年 3 月 20 日，法院判决甲公司承担连带保证责任 『正确答案』资料 1 ，甲公司的会计处理不正确。理由：20×4年 3 月 20 日法院判决甲公司承诺担连带担保责任时，甲公司20×3年度的财务报表已经对外报出，就支付的赔偿款7 200万元不能再追溯调整20×3年度的财务报表，应计入发生当期损益。更正的分录： 　　借：营业外支出　　　　7 200 　　　　　贷：利润分配——未分配利润　6 480 　　　　　　盈余公积　　　　　 720 请问是不是还要借其他应付款贷预计负债?错误分录追朔时应该做了借预计负债 7200 贷其他应付款 7200 吧

回答人：chenyiwei
1 、“20×4年 3 月 20 日法院判决甲公司承诺担连带担保责任时，甲公司20×3年度的财务报表已经对外报出，就支付的赔偿款7 200万元不能再追溯调整20×3年度的财务报表，应计入发生当期损益”这一观点是否成立，是值得商榷的。关键是在 2013 年末能否合理预见到抵押房产将会因产权纠纷而导致拍卖受阻。 2 、如追溯， 2013 年末仍体现为预计负债，到 2014 年 3 月法院判决作出后再转为其他应付款。